【裁判字號】    97,上訴,2291
【裁判日期】    971112
【裁判案由】    毒品危害防制條例
【裁判全文】
臺灣高等法院臺中分院刑事判決        97年度上訴字第2291號
上  訴  人
即  被  告  甲○○
                    (另案於臺中女子監獄執行中)
選任辯護人  陳浩華律師
上  訴  人
即  被  告  丙○○
選任辯護人  朱逸群律師
上列上訴人等因毒品危害防制條例案件，不服臺灣臺中地方法院
96年度訴字第4115號中華民國97年8月14日第一審判決（起訴案
號：臺灣臺中地方法院檢察署96年度偵字第18885、18889號），
提起上訴，本院判決如下：
    主    文
上訴均駁回。
    犯罪事實
一、甲○○明知海洛因，係屬毒品危害防制條例第2條第2項第1
    款所規定之第一級毒品，不得非法持有、販賣，竟各別基於
    販賣第一級毒品海洛因以營利之犯意，先後於下列時間、地
    點販賣第一級毒品海洛因予下列之人：
(一)胡英季於民國（下同）95年12月20日23時47分許、53分許，
    接續以其使用之0000-000000號行動電話撥打甲○○所有之
    0000-000000號行動電話，約定向甲○○購買新臺幣（下同
    ）5千元之海洛因，旋於同日在甲○○之臺中縣太平市○○
    路18巷34號住處交易，由胡英季交付價金5千元，甲○○當
    場交付1包海洛因，得款5千元。
(二)胡英季於95年12月下旬某日、同年12月29日及96 年1月4日
    ，復先後3次均以其0000-000000號行動電話撥打甲○○所有
    之0000-000000號行動電話，向甲○○購買海洛因，分別於
    撥打電話之當日，在甲○○之臺中縣太平市○○路18巷34號
    住處，先後3次，分別以1千元、2千元、2千元之價金，向甲
    ○○各購得海洛因1包。
(三)嗣因警方查悉甲○○涉嫌於96年5月23日販賣海洛因予盧怡
    君（該案業經原審判處罪刑，現由本院另案審理中），而帶
    同盧怡君於96年5月23日18時30分許，至臺中縣太平市○○
    路18巷34號查獲甲○○，並扣得其所有門號0000-000000號
    行動電話（含SIM卡1張）1支、及與本件販賣毒品無關之海
    洛因1包。
二、詎甲○○猶不知悛悔，復與丙○○共同基於販賣第一級毒品
    海洛因以營利之犯意聯絡，先由甲○○於96年6月7日23時13
    分許，使用丙○○所有之0000-000000號行動電話與真實姓
    名年籍不詳、綽號「文龍」之成年男子所使用0000-000000
    號行動電話（登記使用人廖佳偉）聯繫，約定在臺中縣太平
    市東方大鎮社區靠近車籠埔之加油站交易海洛因後，即由丙
    ○○攜帶1包海洛因前往約定之地點交給「文龍」，並向「
    文龍」收取價金1千元。嗣經警循線於96年8月2日17時40分
    許，在臺中縣太平市○○路永新巷6弄8號查獲甲○○（另扣
    得塑膠袋2個及針筒1支）；再於96年8月3日11時40分許，在
    臺中縣大里市○○街178號查獲丙○○，並扣得上開門號000
    0-000000號之行動電話1支（含SI M卡1張）。
三、案經彰化縣警察局移送臺灣臺中地方法院檢察署檢察官偵查
    起訴。
    理    由
壹、證據能力方面：
(一)按被告以外之人於審判外之陳述，雖不符前四條之規定，而
    經當事人於審判程序同意作為證據，法院審酌該言詞陳述或
    書面陳述作成時之情況，認為適當者，亦得為證據；當事人
    、代理人或辯護人於法院調查證據時，知有第159條第1項不
    得為證據之情形，而未於言詞辯論終結前聲明異議者，視為
    有前項之同意，刑事訴訟法第159條之5定有明文。本案下列
    引為證據之證人陳述及書證，除被告甲○○於偵查中之供述
    外，被告甲○○及其辯護人於原審審理時均不爭執其證據能
    力，且以之（不包括被告甲○○於偵查中之供述）作為證據
    並無不當，依上揭法條規定，均有證據能力。至關於被告甲
    ○○在偵查中所為供述，其於原審審理中雖辯稱：伊於偵查
    時因精神恍惚，故於偵查中之供述不得作為證據云云。然查
    ，其於97年8月3日偵查中均能針對檢察官之問題回答，且尚
    知為同案被告丙○○辯稱：當時伊不是叫丙○○代送毒品，
    而是叫「阿華」之人代送毒品予文龍云云，復又執詞否認販
    賣海洛因予案外人潘美欣云云，足見其並無何精神恍惚情事
    ，其於偵查中之供述，自得作為其犯行認定之依據。
(二)被告丙○○及其選任辯護人對於本案下列引為證據之證人陳
    述及書證，於原審除就證人甲○○在警詢時之證述外，對其
    餘部分均不爭執其證據能力，且以之（不包含證人甲○○警
    詢中之證述）作為證據並無不當，依上揭法條之規定，均有
    證據能力。再按刑事訴訟法第159條之2規定：「被告以外之
    人於檢察事務官、司法警察官或司法警察調查中所為之陳述
    ，與審判中不符時，其先前之陳述具有較可信之特別情況，
    且為證明犯罪事實存否所必要者，得為證據」。查證人甲○
    ○於審理中所證等情，與其於警詢所證情節不符，且被告丙
    ○○於警詢及偵審中所辯情節先後反覆，並與證人甲○○於
    審理中所供不符，足認證人甲○○於警詢中所證具有較可信
    之特別情況（詳後述），且為證明被告詹德犯罪事實存否所
    必要，依據上開說明，應得為證據。
貳、實體部分：
一、訊據上訴人即被告甲○○固坦承於上揭時地交付海洛因予胡
    英季及央請丙○○交付1包物品予「文龍」等事實不諱，惟
    矢口否認有何販賣第一級毒品之犯行，辯稱：當初係胡英季
    先拿錢叫伊去買海洛因回來，待伊買回後，再於住處外面將
    海洛因交予胡英季，伊並無販賣海洛因予胡英季。胡英季先
    後請伊去買海洛因共4次，價格分別為5千元、1千元、2千元
    、2千元；且伊買回後均將整包之海洛因交予胡英季；伊於
    偵查中供稱伊賣海洛因利潤為1百元，但當時係因人不舒服
    而隨便講的，伊僅係為胡英季調貨或合資購買毒品；又96年
    6月7日23時13分許，伊與「文龍」電話聯絡，是要將海洛因
    還給「文龍」，並非要賣海洛因予「文龍」，而當時丙○○
    並未向「文龍」收錢，亦不知交給「文龍」之該包物品係海
    洛因云云。上訴人即被告丙○○亦坦承其於上揭時地交付1
    包物品予「文龍」之事實不諱，惟矢口否認共同販賣毒品之
    犯行，辯稱：伊係受甲○○之託將1包衛生紙包裝之物品交
    予「文龍」，然伊並不知內裝何物，伊亦未向「文龍」收取
    1千元云云。
二、經查：
(一)關於被告甲○○於事實欄一（一）、（二）所示時地，販賣
    海洛因予胡英季部分：
１、業據被告甲○○於96年8月2日警詢中供承：「（問：0000-0
    00000號行動電話於95年12月20日23時53分27秒撥打至妳所
    持用0000-000000號電話通聯，A男為阿季，B為甲○○，＜
    提示譯文＞譯文意旨為何？）胡英季向我購買5 千元的海洛
    因，有購毒成功」等語（警卷第一宗第11頁背面）。於偵查
    中供承：「（問：妳何時何地賣海洛因給胡英季？）在95年
    12月20日晚上在我家中，他自己來的，說要買5千元，...。
    另外他（胡英季）在12月中旬那幾天接連跟我買了3次，每
    次各買1千元，買了3次，利潤固定都是1百元。」等語（第
    18885號偵卷第5頁）。於審理中直承：「（問：證人《胡英
    季》說的菜市○○○路是何處？）永豐路18巷34號，不是永
    豐路永新巷6弄8號」（原審卷第76頁）、「（問：這4次都
    是在那裡拿給胡英季？）在我家即永豐路18巷34號外面」（
    原審卷第129頁背面-130頁）等語在卷。
２、另據證人胡英季於偵查中證稱：「（問：出所後你從何時開
    始施用毒品？）從去年12月底到今年3月初施用海洛因，都
    以注射方式在家中施用」、「（問：你施用毒品來源？）向
    1位綽號阿娟的姐仔拿的」、「（問：阿娟是否就是甲○○
    ？）是的」、「（問：你跟她買過幾次海洛因毒品？）差不
    多15次，每次都買2千或3千元，數量我不知道，因她都裝在
    袋內，我沒有秤，都到她永豐路住處向她買，要買之前有時
    會事先打電話聯絡，我用0000-000000號打她的0918，不知
    道是449或多少的電話」、... 「（問：你如何知道找甲○
    ○買毒品？）是1位叫阿耀的朋友，他介紹我給甲○○認識
    的」、... 「（問：每次交易你有無把款項付清？）有的」
    、「（問：去年12月20日你不是有一口氣向她買5千元海洛
    因？）那是第1次跟她買5千元，後來就沒有，都買2千或3千
    ，第1次也是到她家中去拿的，她拿給我的海洛因都是用夾
    鍊袋裝包好後再用衛生紙包起來。」等語（第18885號偵卷
    第12-13頁）。於原審審理中結證稱：「（問：96年間你有
    無使用毒品？）95年底到96年初，在96年3、4月間被抓，也
    有被判刑，95年底到96年3月間，有用海洛因」、「（問：
    95年底到96年3月你的行動電話號碼？）0000-000000 」、
    ... 「（問：如何認識甲○○？）要買海洛因，朋友阿耀給
    的電話，...。」、「（問：阿耀給你甲○○0918的電話後
    ，有無與甲○○聯絡買海洛因？）有，有買到，幾次忘記了
    ，第1次約買3或5千元，錢我在甲○○永豐路住處外面交給
    甲○○，甲○○拿給我海洛因的重量我不知道，後來陸續向
    甲○○買了幾次忘記了，...。」、... 「（問：甲○○有
    無說她要向誰調貨給你？）沒有」、「（問：＜提示警卷第
    2宗第59頁95年12月20日之通話譯文＞，是否當時你與甲○
    ○通話內容？）是的」、「（問：96年8月14日你於偵訊時
    說向甲○○買5千元，後來買2、3千元，所述是否實在？）
    實在」、「（問：如何稱呼甲○○？）姐仔，她也有綽號為
    阿娟」、... 「（問：＜提示警卷第2宗第59頁95年12月20
    日通話譯文＞，這是否第1次向甲○○買毒品的通話內容？
    ）是的」、「（問：第1欄的內容為何？）A是我，0916是誰
    忘記了，我是向0916的人買海洛因，他沒有，所以介紹我向
    甲○○拿，...0916 的人提供我0918的電話，就是甲○○的
    電話，叫我買海洛因可與她聯絡。第3欄中的阿志就是我，
    就是要拿海洛因，我說要『查某』就是指海洛因，我問3有
    沒有，他說有，且我與他約在住處那邊，譯文第4欄內容說
    『姐仔妳是否在菜市場那邊等』就是我要向她拿5千元海洛
    因，那次並且有拿到。我現在看譯文內容，可以確定第1次
    向甲○○買海洛因是5千元，交易地點就是在菜市場旁邊，
    甲○○住處隔壁的市場，這次我有拿5千元給甲○○，她也
    有拿5千元海洛因給我」、「（問：這次後，陸續向甲○○
    買幾次海洛因？）忘記了，有時只是單純聊天，沒有買」、
    ... 「... 交易地點都是在甲○○住處，錢也都是交給她」
    、... 「（問：向甲○○拿5千元海洛因可以注射幾次？）8
    次，2 千元的貨可注射3次，3千元的貨可注射5次」、「（
    問：有無與甲○○一起去拿海洛因過？）沒有」、「（問：
    是否認識麗華的人？）沒有」、「（問：是否認識黑仔？）
    不認識」、「（問：甲○○拿給你的海洛因的包裝為何？）
    用1個夾鏈袋裝著，外面包著衛生紙，不管幾千元都這樣」
    等語（原審卷第72頁背面-75頁背面）。
３、復有被告甲○○之0000-000000號電話與胡英季之0000-0000
    00號電話於95年12月20日23時47分33秒之通聯對話：「...A
    （即胡英季）：你那裡還有東西嗎？因為阿耀那現在不方便
    。B（即被告）：你要那一種？A：我要查某ㄟ，你那裡有嗎
    ？B：有阿，你要多少我要跟人調。A：3、甘有？B：有，你
    什麼時候要過來拿，我出去等你。A：等一下我就過去。B：
    你要過來嗎？A：那裡不是在汽車旅館的對面嗎？B ：不是
    ，我現在不在樂業路那喔，我在太平這。A：那更好，我要
    過去打給你」、同日23時53分27秒之通聯對話：「A ：姐阿
    ，你那是靠市場那邊嗎？B：對。A：我看你幫我傳一些，5
    好ㄚ。B：5000喔。A：對阿，甘有。B：有。A：我等一下就
    到了。」有監聽譯文在卷可稽（警卷第2宗第59頁），核與
    證人胡英季所證情節相符。
４、被告甲○○前雖辯稱除第1次之交易金額為5千元外，其餘3
    次之交易金額均各為1千元云云。惟被告甲○○嗣於原審審
    理中已直承：「（問：偵訊時說『除了95年12月20日那次外
    ，另在12月中旬接連向我買了3次，每次各1千元，利潤各1
    百元... 』，次數是否正確？《提示96年度偵字第18889號
    卷第20頁》）次數正確，除了1次5千元外，其他的都是1千
    或2千元，1千元的約1次，其他2次為2千元的，沒有3千元的
    」等語（原審卷第129頁背面），此與證人胡英季證稱：交
    易金額除第1次為5千元外，其餘每次約2、3千元等語大致相
    符。從而，如事實欄一（二）部分所示毒品交易金額應為1
    千元1次，另2次各2千元，亦足認定。再者，被告甲○○與
    證人胡英季於95年12月29日及96年1月4日均曾以上揭行動電
    話通聯，此有監聽譯文1份在卷可考（原審卷第104頁背面）
    ，被告甲○○於原審審理中復直承其先後4次與胡英季均係
    因為毒品而接觸等語，足認如事實欄一（二）部分所示之3
    次毒品交易，其中2次之交易時間即為95年12月29日及96年1
    月4日。
５、被告甲○○其後翻異前詞，辯稱其係為胡英季調貨或合資購
    買毒品云云。然查，被告甲○○於原審審理中供稱：「（問
    ：對證人胡英季所述有何意見？）沒有，證人胡英季所述應
    該對，他都是叫我調貨，因為我沒有本錢」（原審卷第76頁
    ) 、「（問：妳買了以後，胡英季會請妳吃？）也不是說請
    ，因為我自己也有出錢」（原審卷第129頁）、「（問：胡
    英季拿錢給妳，妳拿海洛因給他？）不是，是他先拿錢給我
    ，我再去買回來拿給他，我買回來1包，在我家外面整包拿
    給他，然後胡英季如果要請我，就進入我家請我」、「（問
    ：那妳自己買的部分呢？）我回到家後對胡英季說你出多少
    ，我出多少，他出的比較多，但裡面也有我出的，所以胡英
    季到我家施用時，我會對他說這是公家用的」、「（問：妳
    不是買回來就在妳家外面整包交給胡英季嗎？）大多是在我
    家裡面拿給他，在外面比較少，在家裡也是整包拿給胡英季
    」、「（問：妳也有出錢一起買的時候，但買回來時，妳也
    是整包毒品拿給胡英季？）是的」、「（問：為何如此，為
    何不先分好再給他？）因為他人就在我旁邊」、「（問：為
    何不當場分好？）因為量少，他出1千，我出1千，無法分」
    、「（問：既然各出1千元，剛好各一半很好分，妳為何說
    不好分？）因為胡英季用的比較重」、「（問：妳與胡英季
    交情？）還好，互相調毒品，案發前半年認識，但少接觸，
    除了調毒品外，沒有接觸。」、「（問：所以妳與胡英季接
    觸只有4次？）是的」等語（原審卷第130頁正、背面），核
    其所辯先後反覆不一，已難採信。況被告甲○○既辯稱：其
    自己既沒有本錢，復與胡英季僅接觸過4次，則其何以在各
    出1 千元購買海洛因之情況下，願意讓胡英季多一點，且既
    係2 人各出1千元，則予以平分即可，有何難分可言。再者
    ，胡英季人在一旁正可分配所購毒品，乃被告甲○○竟辯稱
    「（問：為何如此，為何不先分好再給他？）因為他人就在
    我旁邊」云云，益見被告甲○○所辯係臨訟卸責之詞，無可
    採信。
(二)關於被告甲○○96年6月7日與被告丙○○將1包海洛因共同
    販賣予「文龍」部分：
１、業據被告2人分別於審理中供承明確，互核相符，並有監聽
    譯文1份在卷可憑（警卷第2宗第50頁）。被告甲○○於偵查
    中一度改稱其係叫「阿華」之人代拿毒品前往交易云云，顯
    非實在。又被告丙○○所使用之行動電話門號為0000-00000
    0號，業據被告丙○○供承在卷。再者，警卷第2宗第48-51
    頁監聽譯文雖記載監聽電話號碼為0000-000「671」號，惟
    警方事實上係對0000-000「761」號電話實施通訊監察，警
    卷第2宗第48-51頁之監聽譯文有關「0000-000000」號之記
    載係「0000-000000」號之誤，亦有通訊監察書附表（警卷
    第2宗第46頁）及彰化縣警察局函文1份（原審卷第103頁）
    在卷可憑。
２、被告甲○○於96年8月2日警詢中供承：「（問：警方提供通
    訊監察譯文《編號A-28片》，甲○○於96年6月7日23時13分
    26秒持0000-000000號電話撥打給0000-000000號電話《男藥
    腳》譯文『... 』其通話內容何指？）是我叫丙○○拿1千
    元海洛因去販賣給綽號「文龍」的」、... 「（問：丙○○
    幫你販售幾次毒品？）只有1次」、「（0000-000000電話係
    何人使用？）我只知道他綽號叫『文龍』，不是曾文龍，他
    比較年輕」、「（問：警方提供通訊監察譯文編號第A-29片
    ，丙○○於96年6月9日11時35分45秒持0000-000000號電話
    撥打至你所持用000 0-000000號電話《A為丙○○，B為甲○
    ○》，譯文『A你是不是要扣更大，扣更大才有利潤；B不要
    啦，不好啦；A我說的意思；B不要啦，我也沒才調啦；A老
    婆，妳聽我說啦... 』通話意思為何？）... 丙○○知道我
    在販毒，他質問我是要作大一點（販毒）是不是，我才會賺
    更多的利潤」、「（問：在96年6月7日丙○○替妳運毒，為
    何9日質問妳是否要作大一點（販毒）是不是，我才會賺更
    多的利潤等語？為何妳供稱丙○○替妳運送的毒品，他卻不
    知運送的是海洛因？）丙○○知道運送的是海洛因」等語（
    警卷第2宗第3-4頁）。於偵查中供承：「（問：今年6月9日
    《應係7日之誤》妳叫丙○○外出送多少海洛因給誰？）丙
    ○○是老實人，是我叫另外一個叫阿華的人幫我送海洛因給
    文龍，送到太平市車籠埔的加油站，跟對方收1千元現金。
    文龍打0000-0000 00號電話給我，他的電話我不知道」、..
    . 「（問：妳另外在何時賣海洛因給文龍？）就只那1次」
    、「（問：妳賣給他的毒品如何來的？）... 跟綽號叫黑仔
    的人買了1千元，買1包，我本來是要買來自己用的，結果文
    龍打電話來向我調，我就轉手賣給他了，我沒有再稀釋分裝
    ，是直接賣給他的」、「（問：在警局為何說是丙○○幫妳
    送毒品？）是警察拿資料給我看，我誤以為是阿發，其實應
    該是阿華」、「（問：妳賣給文龍的那次有無利潤？）沒有
    」等語（第18885號偵卷第4頁、第5頁）；於原審準備程序
    時供承：「（問：丙○○綽號是阿發？）是的，我與他以前
    是男女朋友，我們從3年前交往，交往半年」、... 「（問
    ：0000-000000號電話向誰借的？）這是丙○○的電話，我
    向他借的，我都是打1通電話，就沒有了」、「（問：與丙
    ○○借過幾次？）4、5次，每次都是當場借，當著他的面打
    ，打完馬上還他，他都有在場」等語（原審卷第44-45 頁）
    ，復有相關監聽譯文在卷可考（警卷第2宗第49、50、51頁
    ）。參酌被告甲○○於警詢中先係辯稱：「（問：妳叫丙○
    ○外出幫妳販毒，他獲利多少？）沒有，他是在不知情的情
    形之下幫我販毒的」云云後，經警提示警卷第2宗第51頁被
    告2人之電話監聽譯文後，被告甲○○始供承被告丙○○確
    實知道是代其交付海洛因予文龍等語；而被告甲○○於偵審
    中猶一再飾詞護被告丙○○，則被告甲○○應無反於事實
    誣陷被告丙○○之必要；及被告丙○○於警詢中亦供承：「
    （問：你是否認識甲○○？你與甲○○是何關係？）認識，
    我都叫她『阿真』。我與她曾是男女朋友。沒有仇恨或財務
    糾紛」等情（警卷第1宗第1頁背面），益徵被告甲○○於警
    詢中所供：「是我叫丙○○拿1千元海洛因去販賣給綽號『
    文龍』的」、「（問：丙○○幫妳販售幾次毒品？）只有1
    次」、「丙○○知道我在販毒，他質問我是要坐大一點（販
    毒）是不是，我才會賺更多的利潤」、「丙○○知道運送的
    是海洛因」等語應無不實。
３、被告丙○○於96年8月3日警詢中先係辯稱：「（問：警方提
    供通訊監察譯文《編號第A-27片》，甲○○於96年6月5日22
    時13分00秒使用00-00000000號市內電話撥打至0000-000000
    ＜為0000-000000之誤＞電話《A為丙○○、B為甲○○》譯
    文內容為『B喂A怎樣B我跟你說啦，你進來時，筆拿進來，
    其他的放好，聽有嗎，知道嗎A好啦』其通話內容何指？）
    我不知道」、「（問：甲○○指證上述譯文係指她要你拿注
    射針筒來讓她注射海洛因，『其他的』意思是指甲○○之前
    購買的玉、鑽石等物品，要你替他保管好，你作何解釋？）
    我是有拿注射針筒給她，但我不知道她拿注射針筒要作何用
    途。『其他的』我不知道甲○○在講什麼東西」、「（問：
    警方提供通訊監察譯文《編號第A-28片》，甲○○於96年6
    月7日23時13分26秒持0000-000000＜為0000-000000之誤＞
    號電話撥打至0000-000000號電話《男藥腳》，譯文內容為
    『A喂，文龍哦。B嗯，姐仔哦，... 』譯文內容何指？當時
    你是否與甲○○在一起？甲○○在譯文中所提的朋友是否為
    你？）我不知道，我沒有與甲○○在一起，『甲○○』是叫
    我拿1張衛生紙到東方大鎮給1個男子，但我不知道拿1張衛
    生紙去東方大鎮作什麼」、「（問：96年6月7日23時35分22
    秒甲○○持用0000-000000＜為0000-000000之誤＞號電話撥
    打00-0000 00 00號市內電話《A為丙○○、B為甲○○》，
    譯文內容為『A怎樣B你拿給他了沒A好了要回去了B快點，快
    回來，我煩惱一下，快點哦A好』。此通譯文內容何指？）
    我不知道是什麼意思」、「（問：為什麼甲○○叫你拿1張
    衛生紙到東方大鎮給1個男子，需要如此緊張叫你趕緊回來
    ？）我不清楚她為何如此緊張」、「（問：甲○○指證上述
    2通譯文內容係渠叫你拿1千元海洛因幫渠運送販賣給綽號『
    文龍』。你如何解釋？）我什麼都不知道」、「（問：警方
    提供通訊監察譯文《編號第A-29片》，你於96年6月9日11時
    35分45秒持0000-000000＜為0000-000000之誤＞號電話撥打
    至甲○○所持用之0000-000000號電話《A為丙○○、B為甲
    ○○》，譯文內容為『A你是不是要扣更大，扣更大才有利
    潤B不要啦，不好啦A我說的意思B不要啦，我也沒才調啦A老
    婆，你聽我說啦... 』。此通譯文意思為何？）我當時是說
    氣話，叫她不要吃東西，但是她吃什麼東西我不知道」、「
    （問：甲○○指證上述譯文是因為你知道她在販毒，所以你
    質問她是要作大一點《販毒》是不是，她才會賺更多的利潤
    ，你如何解釋？）我不知道什麼叫販毒」云云（警卷第1宗
    第2-3頁）。同日偵查中辯稱：「（問：你今年於何時幫甲
    ○○送海洛因給文龍？）有一晚姐阿打電話給我，我當時在
    永豐路住處，她先叫我過去，拿了1包用衛生紙包好的東西
    叫我拿去給1個叫文龍的人，那人我不認識，到車籠埔加油
    站再過去的地方，我在半路遇到，那個文龍叫我，我把東西
    交給他，我並沒有跟文龍拿錢，我就離開了，甲○○並沒叫
    我收錢」、「（問：你認為衛生紙內包何物？）我不知道，
    我本來要問她，但沒有問」、「（問：你如果不知道裡面是
    包海洛因毒品，你為何叫她扣較大的利潤？）我是大約知道
    她有在施用海洛因，我的意思是說她為何不施用多一點，這
    樣較不會痛」云云（第18889號偵卷第9-10頁）；於原審準
    備程序時辯稱：「（問：文龍是否姓林？）是文龍跟我說他
    姓林，文龍是在車龍埔那邊跟我說他姓林，那邊路我不熟」
    、「（問：甲○○當天如何跟你說？）甲○○拿了1包東西
    ，包好的，我本來要問是什麼，後來沒有問，甲○○拜託我
    去車龍埔加油站拿給林文龍，該路名我不清楚，其他沒有說
    什麼」、「（問：這次之前，有無見過文龍？）沒有」、「
    （問：那你怎麼知道找文龍？）甲○○說有1個人用走的，
    我照著甲○○說的去加油站，我是騎我自己的機車過去」云
    云（原審卷第29頁）。於原審審理中辯稱：「（問：96年6
    月那天晚上11 點甲○○拜託你拿1小包海洛因去太平市東方
    大鎮社區靠近車龍埔附近加油站拿給叫文龍的男子？）有這
    一回事，但我不知道什麼東西，我是按照甲○○指示走，不
    知道該地方叫什麼」、... 「（問：當時已經11點多，有必
    要幫甲○○拿東西給1個陌生人？）甲○○打手機要我幫忙
    」、... 「（問：當天如何知道要交給何人？）那個地方我
    不曉得，甲○○叫我往加油站方向去，是在路邊交給那個人
    ，我不知道要交給誰，是那個人走過來問我是否甲○○叫我
    來」、「（問：當天交貨完後，甲○○有無與你通話，叫你
    趕快回去，有擔心的樣子？《提示警卷一37頁第2欄譯文》
    ）是我與甲○○的通話內容，她為何這樣講我不知道」、「
    （問：當時是否知道那個東西就是海洛因？）不知道」、「
    （問：＜提示上開警卷第1宗第38頁譯文第1欄＞，此一通話
    內容是否你與甲○○之通話？）是的」、「（問：上開內容
    你說『是否要叩更大』，是何意思？）是我罵人的口頭禪」
    、「（問：為何說『叩更大才有利潤』？）沒什麼意思，開
    玩笑，叩更大是罵人的話，是甲○○先罵人，我才說這話，
    當天甲○○罵我『哭爸哭母』（臺語），沒有再說什麼。」
    、「（問：為何這樣罵？）這是她的口頭禪」、「（問：為
    何譯文沒有這樣罵你？）我是開玩笑」、「（問：何謂叩更
    大才有利潤？）沒有什麼意思」、「（問：剛才所述的警卷
    第38頁譯文，當時你是否與甲○○在生氣？）一點點，因為
    甲○○口頭禪就是罵人哭爸哭媽，因為這樣我才生氣」、「
    （問：警局所述是否實在？）實在」、「（問：為何在警局
    時說『我當時是說氣話，叫她不要吃東西，但她吃什麼東西
    我不知道』，與今日證述不一？《提示上開警卷一第3頁筆
    錄》）是我說的」、「（問：何者所述為假？）我沒有說叫
    她不要吃東西這句話」、... 「（問：甲○○叫你幫他送東
    西時，你人在何處？）大里，距離甲○○住處約3公里，約
    花了5分鐘到甲○○家」、「（問：0000-000000號行動電話
    當天是否你在使用？）整天都是我在使用，當天我只有晚上
    去甲○○家，這支手機我隨身攜帶」、「（問：去甲○○家
    多久幫他送貨？）東西拿了就走了」、「（問：當天甲○○
    有無向你借用你的這支電話？）沒有」、「（問：你從大里
    到甲○○太平住處，甲○○有無向你借電話？）沒有」、「
    （問：送完貨後，你又回到甲○○的太平路住處？）沒有，
    我回到我自己的家，沒有回太平與甲○○碰面」、「（問：
    既然這樣，為何96 年6月7日晚上11點13分在你送貨前，會
    有甲○○用你0000-0 00000的電話與0952的人聯絡？）這樣
    我就迷糊了」、... 「（問：＜提示警卷一第37頁第2欄譯
    文＞，為何甲○○說她煩惱，叫你趕快回去，何意思？）我
    不知道她的意思，我就說沒事我要回去了」、「（問：＜提
    示警卷一第36頁第2欄譯文＞，是何意思？）筆拿進來的意
    思是甲○○要針筒，叫我去藥房幫她買，『其他拿好』的意
    思就是甲○○有寄放的玉要拿好」、「（問：是否知道甲○
    ○有施用毒品？）不清楚」、「（問：甲○○買針筒做什麼
    ？）我不知道，要問她」、「（問：為何譯文中沒有質問她
    ，而是回答好？）我拿給她時，才問她，甲○○說她腰痛要
    用，沒有說與針筒的關聯」、「（問：腰痛與針筒有何關係
    ？）要問她」、... 「（問：96年6月7日拿東西給文龍該人
    時，有無懷疑那是毒品？）覺得怪怪的，因為很久沒有見面
    ，沒有什麼存疑，只是幫她，只是覺得半夜送，怪怪的，沒
    有懷疑那是毒品」、「（問：96年6月5日幫甲○○買針筒時
    ，有無懷疑甲○○，買針筒注射毒品止腰痛？）有一點點，
    ＜後改稱不清楚＞」云云（原審卷第76頁背面-79頁背面）
    、「... 我不知道甲○○拿給我的東西是毒品，但我有幫他
    交給別人，因為甲○○交給我時衛生紙包著，不知道裡面是
    什麼，我知道甲○○施用毒品時間不久，我也是後來在8月3
    日警詢時才知道甲○○有施用毒品，6月7日之前我不知道甲
    ○○有施用毒品，我本身沒有施用毒品」云云（原審卷第
    133頁），其先後所辯反覆不一，已難採信。
４、況被告甲○○於原審準備程序時供稱：「當天丙○○剛好做
    工回來，我不便行動，丙○○母親住在一江橋，我拜託丙○
    ○帶（海洛因）去（給文龍），他有問我，我沒有跟他講」
    、「（問：你怎麼跟他講？）丙○○下班回來，我叫他進來
    ，當面跟他說我無法走動，別人向我討，我說要還別人錢，
    丙○○問我要拿去哪裡，有無順路，我說有，你剛好回去看
    母親，從那邊過去，丟在地下，機車就可以騎走回你家，就
    有會有人去撿，其他沒有講」、「（問：丙○○有無問妳託
    他帶什麼東西？）有，但我騙他」、「（問：丙○○有無問
    妳為何東西丟了就走？）有，但我叫他不要問那麼多，我欠
    人的，東西丟了就走」、「（問：有無告訴丙○○在哪裡丟
    ？）沒有，我叫他到加油站看到有人在那裡從上面走下來，
    東西丟下去就好，不用說什麼，就可以走了」、「（問：從
    妳家丙○○出發到文龍那邊丟東西，要花多久時間？）5到
    10幾分」、「（問：妳要丙○○丟東西的地點，人來往多不
    多？）當時很晚，人應該不多」、「（問：妳是否把握人不
    多？）因為我人好好的時候，常在那裡出入，所以我肯定那
    時人不多」、「（問：妳有把握除了文龍之外，不會有其他
    人走過去？）不會有其他人」、... 「（問：丙○○以前有
    無看過文龍？）沒有」、「（問：丙○○是否認識文龍？）
    不認識」云云（原審卷第46-48頁）；於原審審理中證稱：
    「（問：96年6月7日晚上11點多，有無叫丙○○拿東西去東
    方大鎮附近車龍埔加油站？）有，我叫他拿1張衛生紙，他
    不知道那是什麼。衛生紙我有封住」、「（問：丙○○有無
    問妳那是什麼東西？）有，但我叫他不要問那麼多，我說那
    是我欠人家的」、... 「（問：96年6月7日那天，丙○○送
    完東西後，他去那裡？）回去他母親家，他母親當時住在他
    大姐家，丙○○那天沒有再回我的住處，我也沒有叫他回到
    我的住處，我有叫他回家」、「（問：提示警卷一第37頁第
    2欄96年6月7日通話譯文，這是妳與丙○○的對話？）是的
    ，我叫他回來，我當時說會煩惱，是因為不知道他會怎樣，
    因為時間已晚，那邊路不好騎，當天丙○○是騎乘機車出去
    」、... 「（問：平常與丙○○對話有何口頭禪？）有，老
    公、幹等，只有這樣，這些話只有對丙○○說。」、「（問
    ：＜提示警卷一第38頁第1欄96年6月9日通話譯文＞，是否
    妳與丙○○對話？）是的」、「（問：為何丙○○會說要叩
    更大才有利潤？）我罵他哭爸，他意思是要哭就哭大一點」
    、「（問：為何哭大一點才有利潤？）他沒有說什麼利潤」
    、「（問：為何譯文上有這樣記載？）應該是譯文記錯」
    ...、「 (問：為何說『我如果沒有才調』？）就是我還沒
    有死，沒有辦法上去公媽（按即指祖宗牌位）坐」、「（問
    ：當天妳們有吵架？）有」、「（問：為何事情吵架？）拿
    東西還給人家，就是拿東西給文龍」、「（問：剛才問的是
    6月9日的通話，不是6月7日？）有時過了2天，夫妻間還是
    會吵架，我們6月9日還是因為叫他拿東西給文龍的事情在吵
    」、「（問：既然丙○○要回去看他母親，為何不願意幫妳
    送貨？）丙○○懷疑那是什麼東西，他說這是什麼，為何要
    用衛生紙包著，我叫他不要懷疑，去那裡把東西丟著就好」
    、「（問：妳叫丙○○不要懷疑，去那裡把東西丟著就好，
    這樣不是讓人更懷疑？）沒有辦法，我就叫他不要問，因為
    是鄰居，又曾經是男女朋友，他相信我，他不知道我有吸毒
    ，我是在96年8月3日丙○○被抓時，我才告訴他我有吸用毒
    品」、「（問：6月7日當天，丙○○幾點到妳住處？）晚上
    8、9點，他沒有與我住在一起」、「（問：妳幾點叫他把東
    西給別人？）晚上11點多叫他拿去給文龍，案發前也是我先
    打電話給文龍說要還他東西，我用家裡室內電話打給文龍」
    、「（問：當時丙○○有無使用行動電話？）有，0000-000
    000，當天我有向他借電話使用，就在他去我家幫我送貨那
    天，我打給文龍，第1通我是用室內電話打，第2通才用丙○
    ○的電話打，我打時，丙○○在我旁邊，因為丙○○不知道
    我打給誰，他有借我使用，我向文龍說我這裡有了，要還他
    ，文龍說妳是否知道欠我多少，我說知道，我與文龍通話時
    間不到1分鐘，只有幾秒，丙○○當時人在外面，與我只有
    距離一個紗門，應該有聽到，但不知道內容」、「（問：為
    何當天丙○○送完貨後，妳叫他趕快回來？）剛才已向檢察
    官說過，我擔心他出事」、「（問：＜提示警卷一第36頁譯
    文＞，是否與丙○○的對話？）是的」、「（問：妳說『筆
    拿進來，其他放好』，是何意思？）筆就是注射針筒，『其
    他放好』就是指其他的注射針筒。」、「（問：為何叫他買
    針筒？）我膝蓋受傷，化膿，我用針筒抽膿出來，丙○○有
    問過我用針筒做何用，我告訴他抽膿用」、... 「（問：妳
    叫丙○○送貨後，他有無說他要去那裡？）他說要去他母親
    處，我問他要不要再回來一下，他說再看」云云（原審卷第
    80-82背面），核被告甲○○所陳情節非唯先後反覆不一，
    與被告丙○○所辯情節亦不符。按被告丙○○苟不知其交予
    「文龍」之物品為海洛因，衡情被告甲○○自當向檢察官坦
    陳直言，又何須向檢察官謊稱：伊是叫「阿華」去將海洛因
    交予「文龍」並向「文龍」收1千元，而非叫被告丙○○前
    往云云，益見甲○○上揭所供要屬事後迴護被告丙○○之詞
    ，無可採信。
５、被告甲○○雖辯稱伊賣海洛因予「文龍」並無賺取利潤云云
    。按販賣毒品之所謂販賣行為，係行為人基於營利之目的，
    而販入或賣出毒品而言。販賣毒品者，其主觀上須有營利之
    意圖，且客觀上有販賣之行為，即足構成，至於實際上是否
    已經獲利，則非所問。即於有償讓與他人之初，係基於營利
    之意思，並著手實施，而因故無法高於購入之原價出售，最
    後不得不以原價或低於原價讓與他人時，仍屬販賣行為。必
    也始終無營利之意思，縱以原價或低於原價有償讓與他人，
    方難謂為販賣行為，而僅得以轉讓罪論處（最高法院93年度
    臺上字第165號刑事判決意旨參照）。衡以近年來毒品之濫
    用，危害國民健康與社會安定日益嚴重，治安機關對於販賣
    或施用毒品之犯罪行為，無不嚴加查緝，各傳播媒體對於政
    府大力掃毒之決心亦再三報導，已使毒品不易取得且物稀價
    昂，苟被告甲○○於有償交付海洛因與胡英季、「文龍」之
    交易過程中無利可圖，縱屬至愚，亦無甘冒被取締移送法辦
    判處重刑之危險而平白從事上開海洛因交易之理。是被告甲
    ○○販入之價格必較其出售之價格為低，而有從中賺取買賣
    價差牟利之意圖及事實，應可合理認定。又販賣毒品海洛因
    係違法行為，非可公然為之，而海洛因亦無公定價格，係可
    任意分裝增減分量，且每次買賣之價格、數量，亦隨時依雙
    方之關係深淺、資力、需求量、對行情之認知、來源是否充
    裕、查緝是否嚴緊、購買者被查獲時供述購買對象之可能風
    險之評估等因素，而異其標準，機動調整，非可一概論之。
    從而販賣之利得，除非經行為人詳細供出各次所販賣之毒品
    之進價及售價，且數量俱臻明確外，實難察得其交易實情，
    然販賣者從價差或量差中牟利，方式雖異，惟其販賣行為在
    意圖營利則屬同一。從而，舉凡有償交易，除足以反證其確
    係另基於某種非圖利本意之關係外，通常尚難因無法查悉其
    精確之販入價格，作為是否高價賣出之比較，即謂無營利之
    意思而阻卻販賣犯行之追訴。本案被告甲○○與胡英季、「
    文龍」交易海洛因均屬有償行為，且被告甲○○與「文龍」
    以電話聯繫後，旋即推由被告丙○○專程趕赴約定地點交付
    海洛因並收取價款，倘非有利可圖，被告2人自無平白甘冒
    觸犯重罪之風險而特意前往約定地點有償交付海洛因予「文
    龍」之理。況被告2人間於電話交談中尚觸及「將利潤扣更
    大」等語，益徵證被告2人主觀上確有營利之意圖甚明。被
    告2人所辯均為事後卸責之詞，不足採信。本案事證明確，
    被告2人犯行洵堪認定。
三、按海洛因係毒品危害防制條例所定之第一級毒品，不得非法
    販賣。核被告甲○○如事實欄一之（一）、（二）、及事實
    欄二所為，及被告丙○○如事實欄二所為，均係犯毒品危害
    防制條例第4條第1項之販賣第一級毒品罪；被告2人為販賣
    第一級毒品之目的而持有毒品之低度行為，分別為各該販賣
    毒品之高度行為所吸收，均不另論罪。被告2人就事實欄二
    所示販賣海洛因予「文龍」部分，有犯意聯絡與行為分擔，
    均為共同正犯。再者，95年7月1日修正施行之刑法已廢除修
    正前刑法第56條連續犯之規定。本案被告販賣第一級毒品之
    犯罪時間，係在95年7月1日以後，應直接適用現行刑罰之規
    定處罰，自不待論。且學理上所謂之「集合犯」，係一種構
    成要件類型，亦即立法者針對特定刑罰規範之構成要件，已
    預設其本身係持續實行之複次行為，具備反覆、延續之行為
    特徵，將之總括或擬制成一個構成要件之「集合犯」行為，
    此種犯罪以反覆實行為典型、常態之行為方式，具侵害法益
    之同一性，因刑法評價上為構成要件之行為單一，因而僅包
    括的成立一罪。而毒品危害防制條例第4條第1項之販賣第一
    級毒品，在95年7月1日修正刑法施行前，並未被認係「集合
    犯」，而在上開刑法修正時（或在此後），亦未經立法機關
    另為「集合犯」之立法；已難為上開販賣第一、二級毒品罪
    係屬「集合犯」之認定。被告甲○○上開多次販賣第一級毒
    品，均係接獲購毒者各次來電後，始進而為各該次毒品交易
    ，主觀上難認係出於1次決意，其多次販賣第一級毒品之行
    為，依社會通念，亦認應為數罪之評價，始符刑罰公平原則
    。被告甲○○先後5次販賣第一級毒品之犯行，均屬犯意各
    別，行為互殊，應分論併罰，檢察官認其上揭5次販賣毒品
    行為屬集合犯云云，尚有未合，附此指明。又販賣第一級毒
    品罪之最輕法定本刑為無期徒刑，且同為販賣第一級毒品之
    人，原因動機不一，犯罪情節未必盡同，或有大盤毒梟者，
    亦有中、小盤之分，其販賣行為對國民健康所造成之危害程
    度自屬有異，法律科處此類犯罪，所設之法定最低本刑卻同
    為「無期徒刑」，不可謂不重。於此情形，倘依其情狀處以
    較輕之徒刑，即足以懲儆，並可達防衛社會之目的者，自非
    不可依客觀之犯行與主觀之惡性二者加以考量其情狀有無可
    憫恕之處，而適用刑法第59條之規定酌量減輕其刑，期使個
    案裁判之量刑，能斟酌至當，符合比例原則。本案被告2 人
    販賣第一級毒品犯行，無視政府對於杜絕毒品危害之禁令，
    固屬不當，應予非難，然被告甲○○本案販賣第一級毒品之
    對象僅有2人，販賣第一級毒品之次數雖有5次，但販賣金額
    分別為1千元2次，2千元2次及5千元1次，被告丙○○僅參與
    共同販賣海洛因1次，交易金額為1千元，其等2人販賣第一
    級毒品之犯罪情節尚非至惡，相對於長期大量販賣毒品之大
    毒梟而言，其對社會治安及國民健康之危害顯然較小，是從
    被告2人犯案情節觀之，倘仍遽處最低刑度之無期徒刑，尚
    屬情輕法重，難謂符合罪刑相當性及比例原則，更無從與大
    毒梟之惡行有所區隔，其等2人上開販賣第一級毒品之犯罪
    情狀相較於法定重刑，客觀上足以引起一般人之同情，情節
    尚堪憫恕，爰均依刑法第59條規定酌減其刑。
四、次按：毒品危害防制條例第19條第1項規定：犯第四條之
    罪者，其供犯罪所用或因犯罪所得之財物，均沒收之，如全
    部或一部不能沒收時，追徵其價額或以其財產抵償之。但該
    條項並無如同條例第18條第1項所定「不問屬於犯人與否，
    沒收之」之明文，自屬相對沒收主義之立法。是其應沒收之
    物，應以屬被告或共犯所有者為限。又該規定所稱「追徵其
    價額」者，係指所沒收之物為金錢以外之其他財物而無法沒
    收時，應追徵其價額，使其繳納與原物相當之價額。如所得
    財物為金錢而無法沒收時，始應「以其財產抵償之」（最高
    法院95年度臺上字第305號判決意旨參照）。被告甲○○所
    使用經警於96年5月23日扣案之0000-000000號行動電話1支
    係被告甲○○所有，另扣案之0000-000000號行動電話為被
    告丙○○所有，業據被告2人供明在卷；又扣案門號為0000-
    000000號之SIM卡1張，係臺灣大哥大股份有限公司預付卡門
    號，登記名義人為許瑞麟，由被告甲○○以1千元購得（警
    卷第2宗第2頁被告甲○○警詢筆錄）；0000-000000號行動
    電話為被告丙○○以自己名義所申請使用，為中華電信公司
    門號。上開電信公司將SIM卡交付予申請人時，其所有權即
    同時歸屬申請人，亦經司法院97年5月6日院臺廳刑一字第09
    70009760號函釋在案。且扣案之上揭2支行動電話（含SIM卡
    各1張），確係被告2人所有供本案犯罪所用之物亦如前述，
    是扣案之上揭行動電話2支（含SIM卡各1張），均應依毒品
    危害防制條例第19條第1項規定，予以宣告沒收。毒品危
    害防制條例第19條第1項規定，犯販賣毒品罪者，其犯罪所
    得之財物均沒收之，係採義務沒收主義。故販賣毒品所得之
    對價，不問其中成本若干，利潤多少，均應全部諭知沒收，
    貫徹政府查禁煙毒之決心，以符立法本旨（最高法院91年度
    臺上字第2419號判決參照）。本件被告甲○○如事實欄一之
    （一）、（二）部分所示販賣海洛因予胡英季所得現金，既
    未扣案，應依毒品危害防制條例第19條第1項規定，併予宣
    告沒收，如全部或一部不能沒收時，以其財產抵償之。又被
    告2人共同販賣海洛因予「文龍」所得財物1千元，應依同條
    項之規定，宣告連帶沒收，如全部或一部不能沒收時，以被
    告2人之財產抵償之（按沒收含有保安處分之性質，在剝奪
    犯罪者因犯罪而取得之財產上利益，以遏止犯罪，與罰金屬
    刑罰之性質有別，故對於各共犯應採連帶沒收主義，不得就
    全體共犯之總所得，對於各共犯重複諭知沒收，最高法院94
    年度臺上字第1971號判決意旨足參）。至經警於96年5月23
    日另查扣之海洛因1包，及於96年8月2日查扣之裝填甲基安
    非他命之塑膠袋2個及針筒1支，查無證據足認與被告甲○○
    之本案犯行有何關聯，爰不在本案宣告沒收，起訴書請求併
    予宣告沒收云云，尚難准許，附此敘明。
五、公訴意旨另略以：被告甲○○除上開有罪部分外，尚基於反
    覆實施販賣第一級毒品海洛因以營利之集合犯意：自95年
    12月12日起至96年3月初止，在其臺中縣太平市○○路永新
    巷6弄8號住處，先後另以2千元、3千元不等之價格販賣海洛
    因予胡英季計11次。於96年5月10日，在上址，以1千元價
    格，販賣海洛因1小包予張琮馗施用；因認被告甲○○尚涉
    有此部分販賣第一級毒品罪嫌云云。惟按犯罪事實應依證據
    認定之，無證據不得認定犯罪事實；被告或共犯之自白，不
    得作為有罪判決之唯一證據，仍應調查其他必要之證據，以
    察其是否與事實相符；不能證明被告犯罪或其行為不罰者，
    應諭知無罪之判決，刑事訴訟法第154條第2項、第156條第2
    項、第301條第1項分別定有明文。本件公訴人認被告甲○○
    涉有此部分犯行，係以被告甲○○於警詢及偵查中之自白、
    證人胡英季之證述、及警卷第2宗第58頁所示之監聽譯文為
    其論據。訊據被告甲○○堅決否認有此部分犯行，辯稱：伊
    確無此部分販賣海洛因之情事等語。經查：證人胡英季固
    證稱其向被告甲○○購買海洛因應有15次等語，惟被告甲○
    ○於偵查中即供明僅販賣海洛因予胡英季4次等語，證人胡
    英季復未能敘明另外11次之具體交易情形，復無其他積極證
    據足認被告甲○○確有此部分販賣海洛因予胡英季之犯行，
    自難僅憑胡英季此部分片面且空泛之證述，遽認被告甲○○
    確有此部分之犯行。被告甲○○於審理中一再堅決否認有
    何販賣毒品予張琮馗之犯行，且證人張琮馗於原審審理中亦
    結證：並未於96年5月10日向被告甲○○買海洛因，警卷所
    示之監聽譯文並非伊與被告甲○○之對話等語（原審卷第
    71-72頁）。又經原審將相關錄音光碟送請內政部警政署刑
    事警察局為聲紋鑑定結果，因語音樣本數量、品質均不符鑑
    定需求而無法鑑定，亦有內政部警政署刑事警察局97年6月
    11日刑鑑字第0970079790號函1份在卷（原審卷第115頁）可
    稽。此外，復查無其他積極證據足認被告甲○○確有於前揭
    時地販賣毒品海洛因予張琮馗之犯行，亦難僅憑被告甲○○
    所為其曾於前揭時地販賣海洛因予張琮馗云云之自白，即遽
    認被告甲○○確實此部分之犯行。惟因檢察官認被告甲○○
    此部分與上開經認有罪部分具有集合犯之實質上一罪關係，
    爰不就被告甲○○此部分另為無罪諭知。
六、原審引據毒品危害防制條例第4條第1項、第19條第1項，刑
    法第11條、第28條、第59條、第51條第5款規定，並審酌被
    告2人素行、販賣海洛因之對象、次數、交易金額；及販賣
    海洛因戕害他人健康，足使購毒者導致精神障礙、性格異常
    ，甚至造成生命危險之生理成癮性及心理依賴性，危害社會
    治安，惡性非輕，且被告甲○○甫於96年5月23日因涉嫌販
    賣海洛因而為警查獲，竟又於同年6月7日再行販賣海洛因予
    「文龍」，惡性猶重，被告甲○○犯後於警詢及偵查中一度
    供承犯行，然於審理中又翻異否認，及被告丙○○始終否認
    飾卸之犯後態度等一切情狀，分別就被告甲○○5次犯行，
    量處有期徒刑16年（販予胡英季得款5000元部分）、15年7
    月（販予胡英季得款1000元部分）、15年8月及15年8月（2
    次販予胡英季各得款2千元部分）、20年（共同販賣予『文
    龍』部分），及就被告丙○○部分量處有徒刑15年8月；復
    參酌刑法修正既廢除連續犯及常業犯之規定，為達罰當其罪
    ，符合罪刑相當原則之目的，自不宜以原有連續犯或常業犯
    量刑標準之舊思維，為數罪併罰定執行刑之依據，而定被告
    甲○○主刑部分應執行有期徒刑29年；就扣案之0000-00000
    0、0000000000號行動電話2支（各含SIM卡1張）併予宣告沒
    收，及就其等販毒所得亦依法宣告沒收（被告甲○○單獨販
    賣部分）或連帶沒收（被告2人共同販賣部分），如全部或
    一部不能沒收時，以其或其等財產抵償之。核其認事用法均
    無不當，量刑亦屬妥適，被告2人徒執陳詞否認犯行而指摘
    原判決不當，殊非可取，其等上訴為無理由，均應駁回。
據上論結，應依刑事訴訟法第368條，判決如主文。
本案經檢察官乙○○到庭執行職務。
中    華    民    國    97    年    11    月    12    日
            刑事第十庭    審判長法  官  林  照  明
                                法  官  郭  瑞  祥
                                法  官  林  欽  章
以上正本證明與原本無異。
如不服本判決應於收受送達後10日內向本院提出上訴書狀，其未
敘述上訴之理由者，並得於提起上訴後10日內向本院補提理由書
（均須按他造當事人之人數附繕本）「切勿逕送上級法院」。
                                書記官  許  哲  禎
中    華    民    國    97    年    11    月    17    日
附錄論罪科刑法條
毒品危害防制條例第四條第一項：
製造、運輸、販賣第一級毒品者，處死刑或無期徒刑；處無期徒
刑者，得併科新臺幣一千萬元以下罰金。
前五項之未遂犯罰之。
毒品危害防制條例第四條第一項：
製造、運輸、販賣第一級毒品者，處死刑或無期徒刑；處無期徒
刑者，得併科新臺幣一千萬元以下罰金。


司法院資訊處製作；財團法人民間司法改革基金會備份。
